臺灣彰化地方法院刑事判決　　　　　　　　　　　　　九十三年度易字第四二七號
　　公　訴　人　臺灣彰化地方法院檢察署檢察官
　　被　　　告　甲○○
右列被告因違反毒品危害防制條例案件，經檢察官聲請簡易判決處刑（九十三年毒偵
字第一二九號）及移
不宜以簡易判決處刑，移由本院刑事庭改依通常程序審理，有刑事訴訟法第二百七十
三條之一第一項之情形，本院刑事庭裁定改依簡式審判程序審理判決如左：
    主  文
甲○○連續施用第二級毒品，累犯，處有期徒刑玖月。
    事  實
一、甲○○前於民國八十八年間因竊盜案件，經本院於八十八年七月二十日以八十八
    年度易字第一八四號判處有期徒刑一年確定；嗣於同年間因違反毒品危害防制條
    例案件，經本院於八十八年十一月二十九日以八十八年度訴字第六八六號，施用
    第一級毒品部分判處有期徒刑八月，施用第二級毒品部分判處有期徒刑七月，應
    執行有期徒刑一年二月，二案經本院定應執行刑二年二月，於八十九年二月十九
    日入監執行，於九十年十月十九日假釋交付保護管束，嗣於九十一年三月一日保
    護管束期滿未經撤銷視為執行完畢。又甲○○於八十八年因施用毒品案件，經本
    院以八十八年度毒聲字第一０五０號裁定送觀察、勒戒，認無繼續施用毒品傾向
    ，於八十八年三月二十二日執行完畢釋放後，經臺灣彰化地方法院檢察署檢察官
    於同日以八十八年度偵字第二二三七號不起訴處分確定；再於同年間因施用毒品
    案件，經本院以八十八年度毒聲字第三四七六號裁定送觀察、勒戒，認有繼續施
    用毒品傾向，由本院以八十八年度毒聲字第三九六四號裁定送強制戒治，於八十
    九年二月十九日停止戒治交付保護管束，於八十九年九月十四日保護管束期滿視
    為強制戒治執行完畢。詎仍不知悔改，復基於施用第二級毒品安非他命之概括犯
    意，自九十二年十月中旬某日起至九十三年三月六日晚上九時許止，在彰化縣員
    林鎮○○路之鎮興廟廁所內等處，以將安非他命置於玻璃管上以火燒烤吸食其煙
    之方式，連續施用安非他命多次，嗣於（一）九十二年十一月五日十六時許，在
    彰化縣警察局員林分局，為警偵訊時採驗尿液結果呈甲基安非他命陽性反應；（
    二）九十三年三月九日十時三十分許，在彰化縣大村鄉○○村○○路一四二巷五
    號四樓，為彰化縣警察局員林分局員警查獲，並扣得安非他命五包（毛重一七六
    點四公克），始知悉上情。
二、案經彰化縣警察局員林分局報請台灣彰化地方法院檢察署檢察官偵查起訴及移送
    併辦。
    理  由
一、右揭犯罪事實，業據被告甲○○於本院準備程序及審理時均坦承不諱，且其二次
    被查獲後為警採集之尿液，經送請彰化縣衛生局檢驗結果，皆呈甲基安非他命陽
    性反應，有彰化縣警察局員林分局委請檢驗尿液代號及真實姓名對照認證單二紙
    ，及彰化縣衛生局九十二年十一月十七日煙檢字第九二二二三四號、九十三年三
    月二十二日煙檢字第九三０七五三號煙毒尿液檢驗成績書各一紙在卷可參，復有
    扣案之注射針筒五支及塑膠袋二個在卷可考，是被告之自白堪以採信。本件事證
    明確，被告上開犯行應堪認定。
二、又被告曾於八十八年因施用毒品案件，經本院以八十八年度毒聲字第一０五０號
    裁定送觀察、勒戒，認無繼續施用毒品傾向，於八十八年三月二十二日執行完畢
    釋放後，經臺灣彰化地方法院檢察署檢察官於同日以八十八年度偵字第二二三七
    號不起訴處分確定；再於同年間因施用毒品案件，經本院以八十八年度毒聲字第
    三四七六號裁定送觀察、勒戒，認有繼續施用毒品傾向，由本院以八十八年度毒
    聲字第三九六四號裁定送強制戒治，於八十九年二月十九日停止戒治交付保護管
    束，於八十九年九月十四日保護管束期滿視為強制戒治執行完畢，有臺灣高等法
    院被告全國前案紀錄表及臺灣彰化地方法院檢察署刑案資料查註紀錄表可按。被
    告顯係前案施用毒品經強制戒治執行完畢釋放後，五年以內再犯本件施用毒品罪
    ，應予依法論科。
三、按連續數行為而犯同一之罪名者，以一罪論，刑法第五十六條定有明文，則當連
    續犯罪之際，遇刑法有變更時，其一部涉及舊法，一部涉及新法者，即應依最後
    行為時之法律處斷，此有最高法院二十九年上字第三八六六號判例可資參照。查
    毒品危害防制條例於九十二年六月六日經立法院修正通過後，同年七月九日經總
    統公布，並自公布後六個月即九十三年一月九日開始施行。本件被告自九十二年
    十月中旬某日起至九十三年三月六日晚上九時許止，連續施用安非他命多次，其
    最後之行為時，毒品危害防制條例業已修正公布並施行之，揆諸前揭說明，自應
    適用裁判時即修正後之毒品危害防制條例第十條第二項之規定處罰，而無刑法第
    二條新舊法比較之必要。故核被告所為，係犯修正後之毒品危害防制條例第十條
    第二項之施用第二級毒品罪。被告持有第二級毒品之低度行為應為其施用之高度
    行為吸收，不另論罪，併予敘明。被告先後多次施用第二級毒品安非他命之犯行
    ，時間緊接，所犯又係構成要件相同之罪名，顯係基於概括之犯意反覆為之，為
    連續犯，應依刑法第五十六條之規定論以一罪，並加重其刑。查被告前於八十八
    年間因竊盜案件，經本院於八十八年七月二十日以八十八年度易字第一八四號判
    處有期徒刑一年確定；嗣於同年間因違反毒品危害防制條例案件，經本院於八十
    八年十一月二十九日以八十八年度訴字第六八六號，施用第一級毒品部分判處有
    期徒刑八月，施用第二級毒品部分判處有期徒刑七月，應執行有期徒刑一年二月
    ，二案經本院定應執行刑二年二月，於八十九年二月十九日入監執行，於九十年
    十月十九日假釋交付保護管束，嗣於九十一年三月一日保護管束期滿未經撤銷視
    為執行完畢，有台灣高等法院被告全國前案紀錄表及台灣彰化地方法院檢察署刑
    案資料查註紀錄表在卷可按，其受有期徒刑之執行完畢，五年以內再犯本件有期
    徒刑以上之罪，為累犯，應依法遞加重其刑。爰審酌被告已因施用毒品案件，歷
    經觀察、勒戒及強制戒治等之處遇措施，且曾因施用第一級、第二級毒品案件，
    經本院分別判處有期徒刑八月、七月，定應執行刑一年二月確定，卻未能知所收
    斂而遠離毒害，戒毒意志尚非堅定，品行非端，惟念及被告於犯罪後尚能坦承犯
    行，態度堪稱良好，且施用毒品固戕害個人健康至深，然就他人權益之侵害仍屬
    有限，及其施用期間、犯罪目的、手段等一切情狀，量處如主文所示之刑。至扣
    案之安非他命五包（毛重一七六點四公克），非屬被告所有亦非供其吸食之用，
    業據被告供承在卷，既與本件被告施用毒品之犯行無關，爰不另為沒收之諭知。
四、末查，本件係彰化縣警察局員林分局分別於九十三年一月九日、同年三月十日移
    送臺灣彰化地方法院檢察署偵辦，該署再於同年三月五日聲請簡易判決處刑及同
    年四月十三日移送併辦，而於同年三月二十五日（起訴部分）及同年四月二十六
    日繫屬於本院員林簡易庭，有偵卷刑事案件移送書及本院收文日期戳章可明。是
    本案繫屬於臺灣彰化地方法院檢察署及本院員林簡易庭之日期，均已逾九十三年
    一月九日，即非屬修正後毒品危害防制條例第三十五條第一項前段所規定之「於
    九十二年六月六日本條例修正施行前繫屬之施用毒品案件」，自無修正後毒品危
    害防制條例第三十五條之適用餘地，附此敘明。
據上論斷，應依刑事訴訟法第四百五十二條、第二百七十三條之一第一項、第二百九
十九條第一項前段，毒品危害防制條例第十條第二項，刑法第十一條前段、第五十六
條、第四十七條，判決如主文。
本案經檢察官乙○○到庭執行職務。
中　　　華　　　民　　　國　　九十三　　年　　　六　　　月　　 十七 　　日
                              臺灣彰化地方法院刑事第一庭
                                    法      官
右正本證明與原本無異。
如不服本判決，應於判決送達後十日內，向本院提出上訴狀( 須附繕本 )。
                                    法院書記官  黃當易
中　　　華　　　民　　　國　　九十三　　年　　　六　　　月　　 十七 　　日
